臺灣高雄地方法院民事裁定　　　　　　 96年度家聲字第121號
聲　請　人　游淑惠 律師
上聲請人聲請核定遺產管理人報酬事件，本院裁定如下：
  主  文
聲請人任被繼承人甲○○遺產管理人之報酬定為新台幣壹萬捌仟
壹佰貳拾陸元。
程序費用由被繼承人甲○○遺產負擔。
  理  由
一、本件聲請意旨略以：聲請人前經鈞院選任為被繼承人甲○○
    賢之遺產管理人（94年度財管字第85號），業已遵行職務，
    編制遺產清冊，依民法第1179條第1 項第3 款規定，聲請鈞
    院裁定對被繼承人之債權人及受遺贈人為公示催告程序及登
    報。而被繼承人所遺坐落高雄縣大社鄉○○段803-5 地號土
    地及地上建物，業經債權人聲請鈞院民事執行處95年度執字
    第51095 號強制執行拍賣程序以1780,000元拍定，即將實施
    分配在案。茲因被繼承人無親屬會議可資酌定聲請人管理遺
    產應得之報酬數額，為參與分配受償，爰聲請核定聲請人之
    報酬等語，並提出本院94年度財管字第85號民事裁定、確定
    證明書、登報證明單、民事執行處通知函、稅務電子閘門財
    產所得調件明細表、遺產管理支出費用明細表等各1 份為證
    。
二、按遺產管理人，得請求報酬，其數額由親屬會議按其勞力及
    其與被繼承人之關係酌定之，民法第1183條定有明文。又依
    民法規定應開親屬會議時，由當事人、法定代理人或其他利
    害關係人召集之；親屬會議不能召開或召開有困難時，依法
    應經親屬會議處理之事項，由有召集權人聲請法院處理之。
    復分據民法第1129條及第1132條第2 項前段所明定。
三、經查；
（一）被繼承人甲○○於民國94年2 月4 日死亡，其各順位繼承
      人全體均拋棄繼承，亦末經親屬會議選定遺產管理人，嗣
      經本院選任聲請人為遺產管理人等情，此有聲請人提出之
      本院94年度財管字第85號民事裁定及其確定證明書各1 份
      可稽，堪信無訛，亦足認被繼承人甲○○之親屬確已不願
      處理遺產相關事宜無誤。故聲請人自難召開親屬會議酌定
      其管理被繼承人遺產之報酬，殆無疑義，是其本於利害關
      係人之地位，向本院聲請酌定其擔任遺產管理人之報酬，
      揆諸上揭法律規定，尚屬有據。
（二）次查，聲請人主張被繼承人甲○○死亡後遺有坐落高雄縣
      大社鄉○○段803-5 地號土地及其上建物，業經債權人聲
      請本院民事執行處95年度執字第51095 號強制執行拍賣程
      序，以1780,000元拍定，即將實施分配在案等情，復據其
      提出本院民事執行處通知函1 份為證，亦堪信為真實。本
      院審酌聲請人提出之上開書狀及證物，顯示被繼承人所遺
      財產不多（僅上述不動產及一部汽車），不動產業經強制
      執行拍定金額為1780,000元，而被繼承人抵押權債務0000
      000 元及約定利息，遺債情形亦不複雜，聲請人處理上開
      遺產遺債所需時間及人力耗費，尚非繁重，並參酌財政部
      訂頒之「代管無人承認繼承遺產作業要點」第14點第3 項
      有關國有財產局聲請法院酌定管理遺產報酬之標準不得低
      於遺產現值百分之一規定及聲請人支出管理費用3126元等
      一切情形，認聲請人任被繼承人甲○○遺產管理人之報酬
      金額，核定為18126 元，即屬為適當。爰酌定如主文第1
      項所示。
四、依非訟事件法第157 條，裁定如主文。
中　　華　　民　　國　　96　　年　　5 　　月　　23　　日
                  家事法庭法　官　吳文婷
上為正本係照原本作成。
如對本裁定抗告須於裁定送達後10日內向本院提出抗告狀。
中　　華　　民　　國　　96　　年　　5 　　月　　23　　日
                          書記官　黃進遠
